【裁判字號】    89,簡上,60
【裁判日期】    891123
【裁判案由】    公共危險
【裁判全文】
臺灣雲林地方法院刑事判決                          八十九年度簡上字第六０號
    上 訴 人  臺灣雲林地方法院檢察署檢察官
    被    告  甲○○
右上訴人因公共危險案件，不服本院斗六簡易庭八十九年度六交簡字第一三七號，中
華民國八十九年八月一日第一審簡易判決（聲請案號：台灣雲林地方法院檢察署八十
九年度偵字第二八０五號），本院管轄第二審合議庭判決如左：
    主  文
上訴駁回。
    事  實
一、甲○○於民國八十九年七月九日中午十一時至十二時三十分許，在南投縣名間鄉
    飲用酒類後，當時其明顯酒醉、噁心、步履蹣跚，已不能安全駕駛動力交通工具
    ，竟仍駕駛車號ＧＸ－七０二八號自用小客車，沿國道一號高速公路由北往南方
    向行駛，於下午三時三十三分許，行經國道一號高速公路南向二四七公里處即雲
    林縣斗南收費站時，因進站時擦撞護欄而為國道公路警察局第四警察隊盤查，經
    警對其施以酒精測試，發現其吐氣所含酒精成份達每公升０‧九二毫克。
二、案經內政部警政署國道公路警察局第四警察隊報告臺灣雲林地方法院檢察署檢察
    官偵查起訴。
    理  由
一、右揭犯罪事實，業據被告甲○○坦承不諱，並有酒精測試單、刑法第一百八十五
    條之三案件測試觀察紀錄表各一紙附卷可稽。被告為警攔查時所測得之吐氣所含
    酒精成份既達０‧九二毫克（血液酒精濃度為每百毫升一百八十四毫克），則被
    告於駕車時應達明顯酒醉、噁心、步履蹣跚之程度（參照血液中酒精濃度與認知
    行為功能的關係表）。又呼氣中酒精濃度如為每公升０點八五至一點五毫克，參
    考德國、美國之標準，肇事率為一般正常人之五十倍，此有酒精濃度與肇事率之
    關係表一紙在卷可按。再參以被告於右揭時地即因駕駛有蛇行，車身搖擺不定，
    轉彎半徑過大或過小等駕駛操控力欠佳情形，及駕駛過程因擦撞護欄而為警攔查
    等情，益徵被告飲酒後已達無法安全駕駛動力交通工具之程度。本件事證明確，
    被告犯行堪以認定。
二、核被告甲○○所為，係犯刑法第一百八十五條之三公共危險罪。本院審酌被告未
    有前科紀錄，素行良好，有台灣高等法院被告全國前案紀錄表可按，而被告飲酒
    後，其吐氣所含酒精成份達０‧九二毫克，已達不能安全駕駛動力交通工具，竟
    違反規定而駕車，惟被上訴人駕車並未肇事，亦未造成具體損害，並於警訊、偵
    查及本院審理時坦承犯行，態度良好，本院認原審適用刑法第一百八十五條之三
    、第四十二條第二項，罰金罰鍰提高標準條例第二條，判處罰金一萬元，並諭知
    如易服勞役，以三百元折算一日，核原審認事用法俱無違誤，量刑亦稱妥適。上
    訴人上訴意旨指摘依道路交通管理處罰條例第三十五條第一項第一款規定，汽車
    駕駛人駕駛汽車酒精濃度過高者，處新台幣六千元以上一萬二千元以下罰鍰，並
    當場禁止其駕駛及吊其駕駛執照六個月。所謂酒精濃度過高，係指每公升超過０
    ．二五毫克而言。本件被告服用酒類後，吐氣所含酒精成份達０‧七０毫克，其
    不法程度應比行政不法之行政罰嚴重，危及一般民眾生命及身體安全，認原審判
    處被告罰金一萬元，折算新台幣不過三萬元，非但不符比例原則，更與罪刑相當
    原則有違，無法達到刑法第一百八十五條之三之立法目的及意旨。又本院斗六簡
    易庭另案（八十九年度六交簡字第一三二號）被告蔡源郎測得之酒精濃度為每公
    升０．八一毫克，顯較本件被告之酒精濃度為低，竟判處較高之拘役五十日之刑
    度，量刑顯有輕重失衡情事云云，固非無見。惟查：
    （一）刑法第一百八十五條之三公共危險罪，其法定刑為一年以下有期徒刑、拘
          役或三萬元以下罰金。原審審酌被告犯人品行、犯罪所生之危險或損害、
          及犯罪後之態度等一切情狀，判處罰金一萬元，所量處之刑亦在法定刑度
          範圍，亦無量刑失之過輕、或不符比例原則情事。再者，道路交通管理處
          罰條例第三十五條第一項第一款固規定，汽車駕駛人駕駛汽車酒精濃度過
          高者，處新台幣六千元以上一萬二千元以下罰鍰，並當場禁止其駕駛及吊
          其駕駛執照六個月。惟原審判處罰金一萬元，折合新台幣為三萬元，已超
          過該行政罰鍰之最高限即新台幣一萬二千元，亦無違反罪刑相當性原則。
    （二）本院斗六簡易庭六交簡字第一三二號公共危險案件之被告蔡源郎，於民國
          八十九年六月六日下午三時五十分許，飲酒後而不能安全駕駛動力交通工
          具，竟仍駕駛車號000－0000號機車，行經雲林縣虎尾鎮平和里平
          和七十一之十五號南向二十公尺處時，擦撞廖偉全所駕駛之車號Ｃ六－三
          八六六號自小客車，而為警查獲之事實，業經本院依職權調閱上開案卷核
          閱屬實，是上開案件之被告蔡源郎所測得之酒精濃度雖較本件被告甲○○
          為低，然上開案件之蔡源郎酒後駕車並發生肇事結果，其危險性顯已較本
          件並未肇事之被告甲○○為高，故上開兩案之個案情形顯然有異，尚難遽
          以被告酒精濃度之高低作為量刑之唯一依據。
    綜上所述，原審上揭量刑，難認有違反罪刑相當性原則，亦無輕重失衡之情事。
    上訴人上訴意旨指摘原判決量刑過輕等情而提起上訴，為無理由，應予駁回。
據上論斷，應依刑事訴訟法第四百五十五條之一第三項、第三百六十八條，判決如主
文。
本案經檢察官王淑月到庭執行職務。
中      華      民      國    八十九    年     十一     月    二十三    日
                                           臺灣雲林地方法院刑事第二庭
                                               審判長法官  紀  文  勝
                                                     法官  倪  彰  鴻
                                                     法官  趙  思  芸
右正本證明與原本無異。
不得上訴。
                                                   書記官  王  淑  美
中      華      民      國    八十九    年     十一     月    二十三    日


司法院資訊處製作；財團法人民間司法改革基金會備份。
